【裁判字號】    88,易,2913
【裁判日期】    890323
【裁判案由】    竊盜
【裁判全文】
臺灣臺南地方法院刑事判決                        八十八年度易字第二九一三號
    公  訴  人  臺灣台南地方法院檢察署檢察官
    被      告  乙○○
右列被告因竊盜案件，經檢察官提起公訴 (八十八年度偵字第一０七六九號），本院
判決如左：
    主  文
乙○○竊盜，處拘役伍拾日，緩刑貳年。
    事  實
一、乙○○與丙○○係屬夫妻關係，雙方因感情不睦，雖共同住居在台南縣仁德鄉○
    ○村○○路一九四巷十號三樓之二，惟分房而眠。乙○○於民國八十八年八月二
    十日上午，藉故在丙○○房間逗留，使丙○○離去時，房門無法上鎖，乙○○竟
    意圖為自己不法之所有，見丙○○前往工作，即在丙○○房間內，竊取丙○○所
    有白金戒指一只、黃金戒指一只、白金項鍊二條，及新臺幣（下同）一百元舊紙
    幣四張、五十元舊紙幣十九張、十元舊紙幣二十張、一元舊紙幣五張等物。嗣於
    該日七時許，丙○○返家發現財物短少，報警查獲，並自乙○○駕駛之車牌號碼
    ＴＸ－五Ｏ六Ｏ號自用小客車內，扣得十元舊紙幣一張、一元舊紙幣五張。
二、案經丙○○訴請台南縣警察局歸仁分局報請台灣台南地方法院檢察官偵查起訴。
    理  由
一、訊據被告乙○○固坦承有拿告訴人所有之五十元舊紙幣之事實，惟矢口否認有何
    竊盜犯行，辯稱伊沒有竊取丙○○的金飾及錢，是丙○○誣告伊的，且伊與丙○
    ○是夫妻並無竊盜的問題云云（被告指訴告訴人涉嫌誣告部分另由檢察官為不起
    訴處分）。惟查，右揭事實，業據告訴人丙○○指訴甚詳，又告訴人放置失竊財
    物之房間，門鎖未遭破壞，並無第三人入侵跡象，復經警於被告駕駛之ＴＸ─五
    Ｏ六Ｏ號自用小客車內，扣得十元舊紙幣一張及一元舊紙幣五張，業據證人甲○
    ○即承辦本案之警員於本審理中供證在卷。次查，被告初於警訊中供稱，對告訴
    人所有金飾及舊紙幣失竊乙事不知情，嗣即翻供稱：「（於民國八十八年八月二
    十日二十一時許丙○○在住處發現屋內遭竊，物品為五十元舊紙幣約十九張、十
    元紙幣約二十張、一百元紙幣約四張、一元舊紙幣約五張及黃金戒指一只約三錢
    ，白金戒指一枚、白金項鍊一條半，你是否知悉？）我不知道。」、「是我幾年
    前要包紅包給小孩用的。」，復於本院八十九年二月二十九日調查中供稱：「我
    小時侯就放在身上，一直放到現在。」等語，前後供述不一，其所稱舊紙幣來源
    尚難採信。第查，證人蘇志賢即「高峰遊藝場」負責人於警訊時供稱被告於八十
    八年八月二十日上午約十時起至當晚，在「高峰遊藝場」以舊紙幣五十元共二十
    四張，兌換硬幣打玩電玩消費等情，又被告警訊時亦供稱：「（前開紙幣）是我
    在丙○○臥室拿取的」等語，是被告有竊取告訴人之前開物品，應可認定。再者
    ，按夫對於妻之原有財產為處分時，應得妻之同意，民法第一千零二十條第一項
    定有明文，告訴人堅稱未同意被告使用前揭紙幣、飾物，被告擅予處分即屬侵害
    告訴人監督權甚明。綜上，被告所辯顯係卸責之詞，委無足採，復有扣押書、贓
    物認領保管單各一張在卷可參，事證明確，其犯行洵堪認定。
二、核被告乙○○所為，係犯刑法第三百二十條第一項之竊盜罪。爰審酌被告犯罪之
    動機、目的、手段、所生危害、犯後態度等一切情狀，量處如主文所示之刑，以
    資懲儆。又被告前未曾受過有期徒刑以上刑之宣告，此有被告全國前案紀錄表一
    紙在卷可證，其因一時失慮致罹刑章，又因與告訴人係夫妻關係，所竊得之物價
    值非鉅，經此科刑之教訓，當知所警惕而無再犯之虞，本院認其受刑之宣告以暫
    不執行為適當，爰併宣告緩刑二年。
據上論斷，應依刑事訴訟法第二百九十九條第一項前段，刑法第三百二十條第一項、
第七十四條第一款，罰金罰鍰提高標條例第一條前段，判決如主文。
中      華      民      國    八十九    年      三      月    二十三    日
                              臺灣臺南地方法院刑事第三庭
                                            法  官  鍾  邦  久
右正本證明與原本無異
如不服本判決，應於判決送達後十日內，向本院提出上訴狀。
                                            書記官  歐  貞  妙
中      華      民      國    八十九    年      三      月    二十三    日
附錄本案論罪科刑法條全文：
刑法第三百二十條第一項：
意圖為自己或第三人不法之所有，而竊取他人之動產者，為竊盜罪，處五年以下有期
徒刑、拘役或五百元以下罰金。


司法院資訊處製作；財團法人民間司法改革基金會備份。
